最高法院民事裁定　　　　　　　　　 110年度台上字第2863號
上　訴　人　陳麗純
訴訟代理人　陳郁芬律師
　　　　　　蘇文奕律師
被 上訴 人　徐景森
訴訟代理人　謝依良律師
上列當事人間請求協同辦理汽車變更登記事件，上訴人對於中華
民國110年7月8日臺灣高等法院臺南分院第二審判決（110年度上
字第45號），提起上訴，本院裁定如下：
    主  文
上訴駁回。
第三審訴訟費用由上訴人負擔。
    理  由
一、按上訴第三審法院，非以原判決違背法令為理由，不得為之
    。又提起上訴，上訴狀內應記載上訴理由，表明原判決所違
    背之法令及其具體內容，暨依訴訟資料合於該違背法令之具
    體事實，其依民事訴訟法第469條之1規定提起上訴者，並應
    具體敘述為從事法之續造、確保裁判之一致性或其他所涉及
    之法律見解具有原則上重要性之理由，同法第467條、第470
    條第2項定有明文。而依同法第468條規定，判決不適用法規
    或適用不當者，為違背法令；依同法第 469條規定，判決有
    該條所列各款情形之一者，為當然違背法令。是當事人提起
    上訴，如以同法第 469條所列各款情形為理由時，其上訴狀
    或理由書應表明該判決有合於各該條款規定情形之具體內容
    ，及係依何訴訟資料合於該違背法令之具體事實。如依同法
    第 468條規定，以原判決有不適用法規或適用法規不當為理
    由時，其上訴狀或理由書應表明該判決所違背之法令條項，
    或有關解釋字號，或成文法以外之習慣或法理等及其具體內
    容，暨係依何訴訟資料合於該違背法令之具體事實，並具體
    敘述為從事法之續造、確保裁判之一致性或其他所涉及之法
    律見解具有原則上重要性之理由。上訴狀或理由書如未依上
    述方法表明，或其所表明者與上開法條規定不合時，即難認
    為已合法表明上訴理由，其上訴自非合法。
二、本件上訴人對於原判決提起上訴，雖以該判決違背法令為由
    ，惟核其上訴理由狀所載內容，係就原審認定系爭車輛係被
    上訴人出資購買，借用上訴人名義向監理機關辦理登記，兩
    造間就該車輛成立借名登記契約，被上訴人已終止該契約，
    其請求上訴人協同辦理車主名義變更登記，應予准許等取捨
    證據、認定事實之職權行使，指摘其為不當，並就原審已論
    斷者，泛言未論斷或論斷矛盾、違反證據法則，而非表明該
    判決所違背之法令及其具體內容，暨依訴訟資料合於該違背
    法令之具體事實，亦未具體敘述為從事法之續造、確保裁判
    之一致性或其他所涉及之法律見解具有原則上重要性之理由
    ，難認已合法表明上訴理由。依首揭說明，應認其上訴為不
    合法。末查力天世紀金屬工程行是否為兩造共同經營，雙方
    固有爭執，惟上訴人就此並無陳述不明瞭或不完足之情形，
    上訴論旨指摘原審違反闡明義務云云，不無誤會。至上訴人
    上訴第三審後，始提出民國109年、110年全期使用牌照稅繳
    款書、和泰產物汽車保險要保書、汽車車主名下車輛查詢等
    資料，核屬新證據，依民事訴訟法第476條第1項規定，本院
    不得審酌，均附此敘明。
三、據上論結，本件上訴為不合法。依民事訴訟法第 481條、第
    444條第1項、第95條、第78條，裁定如主文。
中    華    民    國   110    年    10    月    7     日
                      最高法院民事第七庭
                          審判長法官  周  舒  雁  
                                法官  吳  青  蓉  
                                法官  黃  麟  倫  
                                法官  黃  書  苑  
                                法官  吳  美  蒼  
本件正本證明與原本無異
                                      書  記  官
中    華    民    國   110    年    10    月    18    日